【裁判字號】    97,易,237
【裁判日期】    970704
【裁判案由】    竊盜
【裁判全文】
臺灣宜蘭地方法院刑事判決               97年度易字第237號
公  訴  人  臺灣宜蘭地方法院檢察署檢察官
被      告  甲○○
                    （現在臺灣新店戒治所強制戒治中）
上列被告因竊盜案件，經檢察官提起公訴（97年度偵字第1425號）
，本院判決如下：
    主  文
甲○○犯竊盜罪，處有期徒刑肆月，如易科罰金，以新台幣壹仟
元折算壹日；又犯竊盜罪，處有期徒刑月，如易科罰金，新台
幣壹仟元折算壹日。應執行有期徒刑陸月，如易科罰金，以新台
幣壹仟元折算壹日。
    事  實
一、甲○○基於意圖為自己不法所有之犯意，先後於：(一)民國97
    年1月14日（起訴書誤載為15日）晚間10時許，至宜蘭縣宜
    蘭市與慶和橋下福德廟前之公共廁所內，徒手竊取該公廁女
    用廁所之鋁門3片得手，將鋁門攜至宜蘭縣宜蘭市○○路某
    回收廠變賣；(二)97年2月10日凌晨某時許，至宜蘭縣員山鄉
    ○○路147號後方，竊取丙○○所有之馬達1具得手，將馬達
    攜至宜蘭縣宜蘭市○○路某回收廠變賣。甲○○並將上開變
    賣款項用以購買毒品而花費殆盡。
二、案經宜蘭縣警察局宜蘭分局報請臺灣宜蘭地方法院檢察署檢
    察官偵查起訴。
    理  由
一、訊據被告甲○○於警、偵訊及本院審理中，坦承於前開時間
    、地點竊取被害人物品，惟就犯罪事實一(一)竊盜犯行部分，
    就其行竊方式，於審理中辯稱並無持螺絲起子行竊等語。經
    查：
  (一)被告先後至宜蘭縣宜蘭市與慶和橋下福德廟前之公共廁所內
    ，竊取該公廁女用廁所之鋁門3片，及至宜蘭縣員山鄉○○
    路147號後方，竊取丙○○所有之馬達1具等情，業據被害人
    即福德廟管理人員乙○○於警訊（參見警卷第4、5頁97年1
    月16日訊問筆錄）、本院審理中（參見本院卷第33、34頁97
    年6月17日審判筆錄），及被害人丙○○於警訊中（參見警
    卷第6、7頁97年2月25日警訊筆錄）先後證述在卷。
  (二)關於被告於犯罪事實一(一)竊取公共廁所鋁門時，是否持用螺
    絲起子一節。被告為警查獲後，警訊中固坦承持用螺絲起子
    將鋁門拆卸等語（參見警卷第2頁97年2月24日警訊筆錄），
    嗣於本院審理中則翻異前詞，辯稱徒手將鋁門拆卸等語。而
    按「犯罪事實應依證據認定之，無證據不得認定犯罪事實。
    」，「被告或共犯之自白，不得作為有罪判決之唯一證據，
    仍應調查其他必要之證據，以察其是否與事實相符。」刑事
    訴訟法第154條第2項、第156條第2項分別定有明文。本件鋁
    門被竊現場是否遺留工具破壞之痕跡，被害人乙○○於審理
    中證稱：「（門有無可能用手就把它拆下來？）我去看時門
    只剩螺絲孔，怎麼拆的我不知道，發現後我就去派出所報案
    。」、「（是否看到被偷走的門，留下的孔有無工具劃過的
    痕跡？）沒有。塑膠門很輕，用大力就可以把它拉下來。」
    （參見本院卷第34頁97年6月17日審判筆錄）。依被害人乙
    ○○前開證述，並無證據證明被告確有持用螺絲起子拆卸鋁
    門後竊取之情形，依「罪疑惟輕」原則，此部分應為被告有
    利之認定。
  (三)綜上所述，本件事證明確，被告前開2次竊盜犯行堪以認定
    ，應依法論科。
二、核被告就前開犯罪事實一(一)、(二)所為，均係犯刑法第320條
    第1項竊盜罪。被告前開2次竊盜犯行，犯意各別，行為互殊
    ，應予分論併罰。被告於97年2月24日為警查獲製作筆錄時
    ，主動供承供承犯罪事實一(二)竊盜犯行，並帶同警方至竊案
    現場，承辦員警再於翌（25）日向被害人丙○○製作筆錄，
    被告就犯罪事實一(二)部分，係對未發覺之犯罪自首而自願接
    受裁判，依刑法第62條前段減輕其刑。爰審酌被告正值壯年
    ，不思正途以獲取報酬，且因陷於毒癮，以致多次竊取他人
    財物，將之變賣後購買毒品，依其犯罪之動機、目的、手段
    、竊得財物之價值，及犯罪後坦承犯行等一切情狀，就其所
    犯上開2罪分別量處如主文所示之刑，並定其應執行刑，及
    諭知易科罰金之折算標準，以示懲儆。
據上論斷，應依刑事訴訟法第299條第1項前段、刑法第320條第
1項、第62條前段、第51條第5款、第41條第1項前段、第2項，刑
法施行法第1條之1第1項、第2項前段，判決如主文。
本案經檢察官賴淑萍到庭執行職務
中    華    民    國    97    年    7     月    4     日
                  刑事第四庭法  官  辜漢忠
以上正本證明與原本無異。
如不服本判決應於收受本判決後10日內向本院提出上訴書狀，並
應敘述具體理由。若未敘述理由者，應於上訴期間屆滿後20日內
向本院補提理由書狀(均須按他造當事人之人數附繕本)。
                            書記官  許麗汝
中    華    民    國    97    年    7     月    4     日
附錄本案論罪科刑法條：
刑法第320條第1項
意圖為自己或第三人不法之所有，而竊取他人之動產者，為竊盜
 罪，處5年以下有期徒刑、拘役或5百元以下罰金。


司法院資訊處製作；財團法人民間司法改革基金會備份。
